

CLAUDIO RENE MELLA ROJAS

Teléfono de Contacto: +56 9 7871-4574

E-Mail:cmellar@gmail.com

LinkedIn: http://www.linkedin.com/in/claudiomella

RESUMEN

Licenciado en ciencias de la ingeniería, 12 años de experiencia en roles como Manager IT, Account Manager e Ingeniero de Sistemas.

He desarrollado mi carrera liderando equipos de transformación digital en las áreas de e-banking, BPM e infraestructura TI en países como Chile, Venezuela, Perú y República Dominicana para la industria financiera y telecomunicaciones.

Capacidad para dirigir equipos multidisciplinario. Experiencia en la gestión de proyectos con usuarios de los más variados niveles.

EXPERIENCIA LABORAL

Enero 2015 a Enero 2017 Technisys

Account Manager IT

Responsabilidad: Gestión comercial de proyectos siendo responsable de los costos, recursos, riesgos, servicio al cliente y crecimiento de los ingresos asociados a la venta de nuevos servicios.

Labores Específicas:

- Control financiero.
- Informes de gestión.
- Gestión de Riesgos.

Febrero 2010 a Diciembre 2014 IBM de Chile SA

Senior Project Account Manager. Gestión de proyectos en el área bancaria en los ámbitos de BMP, canales electrónicos, testing y software factories de diferentes tecnologías.

Responsabilidad: Gestión comercial de los proyectos asignados siendo responsable de los costos, recursos, riesgos, servicio al cliente, plazos asignados y crecimiento de revenue asociado a la venta de nuevos servicios.

Labores Específicas:

- Control financiero.(rentabilidad de proyectos)
- Crecimiento de cuentas asignadas.
- Gestionar el cumplimiento de los niveles de servicios comprometidos
- Informes de Gestión.
- Gestión Riesgos.
- Ejecución de proyectos bajo metodología IBM (WWPMM)
- Ejecución de proyectos bajo metodología PMI

Logros:

- Implementación Suite IBM Lombardi en Banco de Chile.
- Software y Testing Factory Banco Corpbanca.(Aplicativos Ad-hoc, Cumplimiento de KPI's Contrato)
- Software Factory Banco Estado. (E-Banking, Cumplimiento de KPI's Contrato)

Junio 2006 a Febrero 2010. Excelsys S.A

Project Manager IT. Gerenciamiento de equipos de trabajo para de proyectos de banca Internet en bancos chilenos y extranjeros.

Responsabilidad: Gestionar los proyectos asignados en lo referente a tiempos, recursos, riesgos y plazos. Responsable de la relación comercial con el cliente en el ámbito del proyecto.

Labores Específicas:

- Control de presupuesto.
- Preparación de Propuestas.
- Control plazos de entrega.
- Generación de informes de avance.
- Mejoras en los procesos de desarrollo de los proyectos.
- Labores de Preventa.
- Liderar implementación de SOA en los clientes para el consumo del proyecto de banca Internet

Logros:

Proyectos de banca Internet para:

- Banco Ripley (Chile)
- Banco Itaú (Chile).
- MAPFRE Seguros (Venezuela)
- Banco del Progreso (República Dominicana).
- Interbank (Perú)
- GlobalBank (Panamá)

Diciembre 2003 a Junio 2006. - Entel Chile S.A

Ingeniero de Sistemas. Administración de sistemas datacenter corporativo.

Responsabilidad. Soporte a todos los sistemas, servidores y aplicativos utilizados en la gestión de la compañía, esto involucra sistema de correo, redes de voz y datos, servidores de bases de datos.

Liderar proyectos tecnológicos en todas sus fases gestionando equipos internos, externos y coordinando los stakeholders en función del éxito de los proyectos.

Labores Específicas:

- Administración Plataforma MS y Linux.
- Administración Plataforma Correo.
- Administración Red LAN/WAN.
- Atención requerimientos clientes internos.
- Implementación SAP. (Infraestructura)
- Gestión contratos clientes datacenter.

Logros. Responsable de proyectos pilares de la Compañía, entre los cuales se destacan los siguientes:

- Intranet de Tráfico de Facturación. Implementación del nuevo sistema de gestión de facturación.
- Migración servicio de correo. Responsable desde la compra de los servidores hasta las coordinaciones internas y externas para la labores de migración.
- Gestión de contratos de soporte Datacenter Corporativo. Manejo de la relación técnica con clientes contratados de hosting y housing.
- Implementación de EBS con tecnología IBM para la implementación de servicios SOA

FORMACIÓN ACADÉMICA

Ingeniero Civil Industrial, Universidad de la Frontera, 1996-2002.

IDIOMAS

Ingles Nivel Intermedio, certificado con examen TOEIC

CERTIFICACIÓN

Project Management, Project Management Institute (PMI, Santiago), 2011 (Membership ID 1253090)